---
title: "day0621.."
output:
  html_document:
    keep_md: true
date: '2022-06-21'
---

```{r setup, include=FALSE}
knitr::opts_chunk$set(echo = TRUE)
```

# 벡터

```{r}
num_vector = c(1, 2, 3)
num_vector2 = c(5, 6, 7)
```

```{r}
num_vector[1] + num_vector2[3]
```


##  3장 37페이지
- R은 워누러
변수 숫자
```{r}
a <- 1
a
a <- 2
a
```
# 문자열 벡터
- 문자 넣을 때는 큰 따음표("") 넣고 입력

```{r}
char_vactor <- c ("hi", "hello")
char_vactor
```


char_verctor[2] # 숫자 1, 2 인덱스
class(char_vector) # 벡터의 유형을 알 수 있다.


# 남이 만든 함수를 쓰려면 , 입력 조건 45페이지
#


```{r}
a <- c(1, 2, "hello")
class(a)
```




b <- c(true, false, "true")
class(b)


c <- c



## 범주형 벡터
# 명목형 자료형 Factor



```{r}
locaiton_vector <- c("서울", "인천", "부산")
factor_location_vector <- factor(locaiton_vector)
factor_location_vector
```


```{r}
class(factor_location_vector)
help(factor)
```


# 순서형 자료형 Factor

```{r}
temperature_factor <- c("기온높음", 
                        "기온보통", 
                        "기온낮음", 
                        "기온높음", 
                        "기온보통", 
                        "기온보통")
```



temperature_factor

factor_temperature_factor <- factor(temperature_factor, 
                                    ordered = TRUE, 
                                    levels  = c("기온보통", 
                                                "기온낮음", 
                                                "기온높음"))



factor_temperature_factor
class(factor_temperature_factor)
class(factor_location_vector)





## 데이터 프레임
# - 액셀 데이터

```{r}
no = c(1, 2, 3, 4, 5)
sex = c("male","female", "male", "male", "female")
korean = c(87, 92, 95, 81, 87)
```



exam = data.frame(no, sex, korean)
exam






exam$no[1]
exam$sex[1]
exam$korean[1]


# 데이터 타입


class(exam$sex)

exam$no
class(exam$no)

class(exam$korean)

str(exam)



# 데이터 내보내기 & 불러오기
# 경로
getwd()<-현재경로 보기



write.csv(x = exam, file = "temp.csv")


?write.csv

#데이터 불러오기




temp = read.csv("dataset/temp.csv")



# p.51
# R에서 예제파일 exam.csv를 객체 exam으로 입력
해서 설명함.



temp = read.csv("data/temp.csv")


getwd()


getwd() # 현재 경로를 표시해주는 함수

exam = read.csv("exam.csv")`







install.packages("ggplot2")

library(ggplot2)
economics <- ggplot2::economics



# 여기서 잠깐 (p.66)
#실무 패키지





install.packages("data.table")
library(data.table)
fread("Student.csv")


# 공식문서 확인

# 엑셀 파일 불러오기




install.packages("readxl")
library(readxl)
read_excel("Student_xl.xlsx")


# p.68 설명




read.csv("student1.csv")
read.csv("student1.csv", skip = 1)



# 엑셀 파일에 있는 복수의 시트에서 특정 시트 불러오기


read_excel("student1_xl.xlsx", sheet = 2)


#p .69 txt 파일 불러오기
#p .73 spss 파일 불러오기


install.packages("foreign")
library(foreign)
student <- read.spss("student.sav")
class(student)
as.data.frame(student)  #형변환

# 5, 6교시
# 데이터 불러오기
# 경로를 잘 잡는 것이 매우중요

# 데이터 불러오기
# 경로 설정이 매우 중요

#setwd("c:/")
#csv 파일 / 엑셀파일

# p.91페이지 mpg1.csv 파일 불러오기

```{r}
mpg1 <- read.csv("mpg1.csv", stringsAsFactors = F)
str(mpg1)
```

# 평 균

```{r}
mean(mtcars$mpg) #평균
var(mtcars$mpg) # 분산
sd(mtcars$mpg) # 표준편차
```

# 수리통계 --> 증명
# 일반인 / 비전공자 --> 활용 / 의미
sd(mtcars$mpg) # 6.026948

# 사분위수 p.88
# 전체 수를 4등분한 수
# IQR : 1사분위수와 3사분위수 사이의 거리
# 소득분위
# 통계분석 / 머신러닝  ---> 이상치 제거 할 때 활용
quantile()

# 통계 요약 구하기

```{r}
summary(iris)
```

# 중간값 : 100명, 50번째 키순에 해당하는 값
# 평균   : 전체 키의 합 / 100


```{r}
summary(iris$Sepal.Length)
```

# 빈도 분석 p.91
# 범주별  빈도 --> 문자

```{r}
str(mpg1)
```

#

```{r}
table(mpg1$trans)
table(mpg1$manufacturer) 

table(mpg1$trans, mpg1$manufacturer) 
```

# 빈도의 비율 구하기 p.92

```{r}
a <- table(mpg1$trans)
prop.table(a) 

b <-table(mpg1$trans, mpg1$drv)
prop.table(b)

prop.table(table(mpg1$manufacturer))
```

# 행과 열의 비율 형식 맞추기 p.93

```{r}
?prop.table

prop.table(b, margin = 1)
prop.table(b, margin = 2)
```

# 소숫점 아래 자리 지정 p.95

```{r}
round(0.32523141, 4)

a = table(mpg1$trans)
b = prop.table(a)
b
round(b, 2)

round(prop.table(table(mpg1$trans)), 2)
```

# 시각화 이미지
# ggp1ot2 패키지 활용
# gt 패키지 활용 --> 고급 과정




