---
title: '0622통계' 
output:
  html_document:
    keep_md: true
date: '2022-06-22'
---

```{r setup, include=FALSE}
knitr::opts_chunk$set(echo = TRUE)
```

통계는 실험이다

결측치 처리 방법 2가지

-첫번째: 평균값을 넣었을 때,  예측 판매량

-두번째: 결측치를 제거할 때,  예측 판매량

##라이브러리 불러오기 7장 p.158

```{r}
library(dplyr)
library(ggplot2)
```

##데이터 불러오기
- 데이터를 불러오세요

```{r}
exam_na <- read.csv("data/exam_na.csv")
str(exam_na)
```

dplyr
select

is this yours? / TRUE / FALSE

is na() ()안에 검증하려는~

### (2) 결측치 빈도 구하기
### (1) 결측치 확인

~~~
~~~
```{r}
is.na(exam_na)
```
dplyr 
select 

Is this yours? / TRUE / FALSE 

- is.na() ()안에 검증하려는 ~

### (2) 결측치 빈도 구하기
- table() : 빈도구하기
```{r}
table(is.na(exam_na))
table(is.na(exam_na$korean))
summary(is.na(exam_na))
summary(exam_na)
```

## 결측치 처리 방법
- 제거하고 처리하기
- 다른 값으로 대체하기
  + 평균 입력
  
  
### (1) 결측치를 제외하고 분석하기
   p.160
  na.kr = T
```{r}
mean(exam_na$korean, na.rm = TRUE)

```

- na.omit()
- 결측치가 있는 행을 모두 제거.
   +가급적 쓰지 말것
   
- filter() 활용
  +is.na(korean)
```{r}
exam_na %>% filter(!is.na(korean))
```

### (2) 결측치를 다른 값으로 대체하기

imputation 참고자료

+ [A Solution to Missing Data: Imputation Using R](https://www.kdnuggets.com/2017/09/missing-data-imputation-using-r.html)
+ [R 결측값(NA) 제거, 대체 방법](https://velog.io/@lifeisbeautiful/R-%EA%B2%B0%EC%B8%A1%EA%B0%92NA-%EC%A0%9C%EA%B1%B0-%EB%8C%80%EC%B2%B4-%EB%B0%A9%EB%B2%95)

##이상치의
- 데이터의 특정 값이 무너가 '이상'이 있다.
- case 1 : 정해진 범주에서 벗어난 데이터
  + 2000년 4월 3일 / 2000년 40월 30일 -->9999
- case 2 : 숫자  / 아웃라이어(outlier) / 극단값
  + 평균 : 평균임금 320만원  /  손흥민 몇십억원
  
```{r}
mpg1_out <- read.csv("data/mpg1_out.csv")
glimpse(mpg1_out)
```
  
  - trans의 갯수를 구하자
```{r}
table(mpg1_out$trans)
```
  
- ifelse
- 만약 ~라면, 내가 무엇을 할 것이다. (가정법)
-  만약 trans의 값이 3이라면, 결측치로 바꿔주세요. 나머지는 그대로 유지하세요

```{r}
mpg1_out$trans <- ifelse(mpg1_out$trans == 3, NA, mpg1_out$trans)
table(is.na(mpg1_out$trans))
```

- 결측치 제거
```{r}
result <- mpg1_out %>% filter(!is.na(trans))
table(is.na(mpg1_out$trans))
```

### 극단치 처리
- 숫자 데이터 boxplot()
- boxplot() g함수를 통해서 극단치가 있는지 없는 확인 가능
- IQR : 3사분위 - 1사분위
- 경계값 : IQR + IQR * 1.5 상한 / IQR -IQR * 1.5

```{r}
mpg1 <- read.csv("data/mpg1.csv")
boxplot(mpg1$cty)
boxplot(mpg1$cty)$stats
```

