---
title: "통계 (2)"
output:
  html_document:
    toc: true
    toc_float: true
    keep_md: true
date: '2022-06-23 13:50:00'
---

```{r setup, include=FALSE}
knitr::opts_chunk$set(echo = TRUE)
```
```{r}
library(ggplot2)
library(dplyr)

```

## 통계 검정
- p.176
### 가설
- Hypothesis

- 연구     : 자신의 궁금한 것을 찾는 것

- 귀무가설 : 두 그룹간의 평균 차이가 없다
- 대립가설 : 두 그룹간의 평균 차이가 있다

- 가설 검정에서 인정하는 유의수준
 +5%, 1%, 0.1%, 또는 10%
 
 남자 평균 키와, 여자 평균 키 실험
 유의수준 > 0.05 
 
 t.test
- 어떻게 데이터를 입력하는지 확인
- p-value, 유의수준 0.05 이상 : 귀무가설, 0.05 이내 --> 대립가설

```{r}
mpg1 <- read.csv("data/mpg1.csv", stringsAsFactors = FALSE)
str(mpg1)
```

- 시각화 
```{r}
library(ggplot2)
ggplot(mpg1, aes(x = trans, y = cty)) + 
  geom_boxplot()
```
 - t.test 검정
  + 귀무가설 : auto와 manual의 ctv 평균은 차이가 없다.
  + 대립가설 : auto와 manual의 ctv 평균은 차이가 있다.
  
```{r}
t.test(data = mpg1, cty ~ trans)
               # 종속변수 ~ 독립변수
               # 반응변수 ~ 설명변수
               # y          x               
```


-두 그룹의 평균 차이 검정
 + 사전 필수 검증
 + 등분산 검정
   + 두 그룹간의 분산이 비슷하면 --> t.test (모수 검정)
   + 두 그룹간의 분산이 다르면, --> 비모수 검정
 + 등분산 검정
   + 귀무가설 : 두 그룹간의 분산이 비슷하다.
     - p.value > 0.05
   + 대립가설 : 두 그룹간의 분산이 다른다

```{r}
var.test(data = mpg1, cty~trans)
```

```{r}
ggplot(mpg1, aes(x = cty, fill = trans)) + 
  # geom_histogram() +
  geom_density(alpha = 0.1)
```
  
  

### 교차 분석
- 범주형 변수들이 관계가 있다는 것을 검정
- 비율에 차이가 있는지 검정
- 교차분석 검정은 R의 chisq.test() 함수로 진행
- 귀무가설 : trans에 따라 drv(4, f, r)의 (비율)차이가 없다.
- 대립가설 : trans에 따라 drv의 차이가 있다.
- 빈도표 / 비율

```{r}
table(mpg1$trans, mpg1$drv) # 교차분석
```

- 비율
```{r}
prop.table(table(mpg1$trans, mpg1$drv), 1)
```
- auto 4륜 구동(4)인 47.8%
- manual 전륜구동(f) 53.2% 가장 많음
- 실제로 통계적으로 봤을 때, 차이가 있는지 검정 

- 교차분석 검정은 R의 chisq.test() 함수로 진행
- 귀무가설 : trans에 따라 drv(4, f, r)의 (비율)차이가 없다.
- 대립가설 : trans에 따라 drv의 차이가 있다.

```{r}
chisq.test(mpg1$trans, mpg1$drv)
```

