---
title: "0624(2)"
output:
  html_document:
    toc: true
    toc_float: true
    keep_md: true
date: '2022-06-24'
---

```{r setup, include=FALSE}
knitr::opts_chunk$set(echo = TRUE)
```

p.263 분석 개요

## 분석 데이터
https://www.kipa.re.kr/
  정보공개 -> DB활용신청 -데이터 신청 바로가기
신청자료는 '2019 사회통합실태조사' 알아볼수있음

## 데이터 전처리


```{r}
library(dplyr)
library(ggplot2)
install.packages("foreign")
library(foreign)

```
```{r}
mental <- read.spss
class(mental)

```
mental <- as.data.frame(mental)# 데이터프레임으로변환하기

class(mental) #객체 유형 확인

1 "data.frame"




```{r}
#변수 추출
mental <- mental %>% 
  select(q32_2, q1_4, q32_1, q34_1, q52, d17 ,d1 ,d2, ara) %>% 

  #변수이름 변경
   rename(suicide=q32_2,
          satisfaction=q1_4,
          loneloness=q32_1,
          family_belief=q34_1,
          wealth=q52,
          health=d17,
          sex=d1,
          age=d2,
         area=ara)
str(mental)


```



```{r}
table(mental$suicide)



mental$suicide <- as.integer(mental$suicide)
mental$satisfaction <- as.integer(mental$satisfaction)
mental$loneliness <- as.integer(mental$loneliness)
mental$family_belief <-as.integer(mentalfamily_belief)
mental$wealth <- as.integer(mental$wealth)
mental$health <- as.integer(mental$health)

table(mental$suicide)
```

